臺灣高雄地方法院刑事判決　　　　　　　96年度易字第3241號
公　訴　人　臺灣高雄地方法院檢察署檢察官
被　　　告　甲○○
上列被告因違反毒品危害防制條例案件，經檢察官提起公訴（96
年度毒偵字第8034號），嗣經本院於民國96年11月6 日裁定進行
簡式審判程序審理後，認有不得以簡式審判程序審理之情形，經
裁定撤銷簡式審判程序，並判決如下：
    主  文
本件公訴不受理。
    事  實
一、公訴意旨係以：被告甲○○前於民國87年間因施用毒品案件
    ，經本院裁定送觀察、勒戒後，認無繼續施用毒品之傾向，
    於87年8 月29日執行完畢出所，並經臺灣高雄地方法院檢察
    署檢察官以87年度偵字第19322 號為不起訴處分確定。又於
    88年間因施用毒品案件，經依本院裁定令入戒治處所施以強
    制戒治，於89年11月28日強制戒治完畢釋放，另經臺灣高雄
    地方法院檢察署檢察官提起公訴，經本院於90年5 月31日以
    90年度易字第1252號判決判處有期徒刑5 月，於90年8 月17
    日易科罰金執行完畢。詎仍未戒除毒癮，復基於施用第二級
    毒品之犯意，於96年8 月29日下午某時許，將其所有之車牌
    號碼UC─5279號自用小客車停放於高雄市前鎮區勞工公園旁
    ，在該車上施用第二級毒品甲基安非他命1 次。嗣於同年月
    31日17時30分許在高雄市前鎮區○○○路與佛道路路口為警
    查獲，並扣得第二級毒品甲基安非他命4 包（共重0.3 公克
    ），因認被告涉有毒品危害防制條例第10條第2 項之施用第
    二級毒品罪嫌等語。
二、按案件起訴之程序違背規定者，應諭知不受理之判決，並得
    不經言詞辯論為之，刑事訴訟法第303 條第1 款、第307 條
    分別定有明文。查行為人施用毒品案件，依毒品危害防制條
    例第20條第3 項、第1 項及第23條第2 項之規定，需行為人
    係觀察、勒戒或強制戒治執行完畢釋放後，5 年內再犯毒品
    危害防制條例第10條之施用毒品罪者，始由檢察官依法追訴
    ，若未經觀察、勒戒或強制戒治之程序而犯毒品危害防制條
    例第10條之施用毒品罪，或觀察勒戒、強制戒治執行完畢釋
    放5 年後，再犯毒品危害防制條例第10條之施用毒品罪者，
    均應由檢察官向法院聲請裁定送勒戒處所觀察、勒戒，經觀
    察、勒戒後，如認無繼續施用毒品傾向者，即應釋放，並為
    不起訴處分，如認有繼續施用毒品傾向者，則由檢察官向法
    院聲請裁定令入戒治處所強制戒治；又上開條文解釋上應僅
    限於施用第一級、第二級毒品者，於觀察、勒戒或強制戒治
    執行完畢釋放後5 年內，均未再為任何施用第一級、第二級
    毒品之犯行者，始足當之，若5 年內曾經再犯，經依法追訴
    處罰，仍與「5 年後再犯」之情形有別，亦有最高法院95年
    度台非字第197 號判決、95年度第7 次刑事庭會議決議可資
    參照。是依毒品危害防制條例第23條第2 項規定，受觀察、
    勒戒或強制戒治執行完畢釋放後5 年內再犯，或5 年內曾犯
    施用毒品之罪且經法院為有罪判決，即為檢察官就行為人施
    用第一、二級毒品犯行提起公訴之程序要件。
三、經查，被告前於87年間因施用毒品案件，經本院以87年度毒
    聲字第1879號裁定送觀察、勒戒後，認無繼續施用毒品之傾
    向，於87年8 月29日觀察、勒戒執行完畢釋放，並經臺灣高
    雄地方法院檢察署檢察官以87年度偵字第19322 號為不起訴
    處分確定。又於88年間因施用毒品案件，經依本院以88年度
    毒聲字第1541號裁定送觀察、勒戒後，認有繼續施用毒品之
    傾向，再由本院以88年度毒聲字第2323號裁定令入戒治處所
    施以強制戒治，以88年度毒聲字第5800號裁定停止戒治、以
    88年度毒聲字第8915號裁定撤銷停止戒治，於89年11月28日
    強制戒治完畢釋放，另經臺灣高雄地方法院檢察署檢察官提
    起公訴，由本院於90年5 月31日以90年度易字第1252號判決
    判處有期徒刑5 月，並於90年8 月17日易科罰金執行完畢等
    情，有臺灣高雄地方法院檢察署刑案資料查註紀錄表及臺灣
    高等法院被告前案紀錄表各1 份附卷可查。而被告自89年11
    月28日強制戒治執行完畢釋放後，距本件犯罪時間96年8 月
    29日下午某時許已逾5 年，且自89年11月28日至94年11月27
    日止，此5 年期間內被告亦無受觀察、勒戒或強制戒治執行
    ，或因其他施用毒品案件而遭判刑確定之紀錄，亦有前開刑
    案資料查註紀錄表及被告前案紀錄表可據。則被告本件施用
    毒品犯行，自應依毒品危害防制條例第20條第3 項、第1 項
    之規定，由檢察官聲請法院裁定送觀察、勒戒或強制戒治，
    並視其結果決定是否為不起訴處分或為其他處遇，檢察官未
    查上情，逕行提起本件公訴，自屬起訴之程序違背規定，且
    無從補正，爰不經言詞辯論，逕為不受理之判決。末查，本
    件被告因另於96年8 月10日21時許，在高雄市前鎮區○○○
    路13 32 巷40弄3 號住處，施用第二級毒品甲基安非他命1
    次，而涉犯違反毒品危害防制條例第10條第2 項施用第二級
    毒品之犯行，前經臺灣高雄地方法院檢察署檢察官向本院聲
    請將被告送觀察、勒戒，由本院以96年度毒聲字第1651號裁
    定將被告送勒戒處所觀察、勒戒，其期間不得逾2 月一情，
    有本院上開刑事裁定1 份存卷可考，附此敘明。
據上論斷，應依刑事訴訟法第303 條第1 款、第307 條，判決如
主文。
中　　華　　民　　國　　96　　年　　11　　月　　20　　日
                  刑事第十三庭  法　官　蔣志宗
以上正本證明與原本無異。
如不服本判決應於收受本判決後10日內向本院提出上訴書狀，並
應敘述具體理由，如未敘述上訴理由者，應於上訴期間屆滿後20
日內補提理由書狀於本院（均須按他造當事人之人數附繕本）「
切勿逕送上級法院」。
中　　華　　民　　國　　96　　年　　11　　月　　20　　日
                                書記官  李憶如
